Minutes et répertoires du notaire Nicolas I VASSART, août 1560 - 1575 (étude XXXVI)
Archives nationales
- Minutes de Nicolas I VASSART, août 1560 - 1575; MC/ET/XXXVI/14 - MC/ET/XXXVI/17
  - Minutes. 1575, MC/ET/XXXVI/17
    - Ratification par révérend père en Dieu Mre. Pierre de Gondi, évêque de Paris, oncle maternel et tuteur testamentaire mesdemoiselles Anne et Catherine de Bagis, moindres filles à feu Jehan de Bagis le jeune, conseiller au parlement de Toulouse, et mademoiselle Anne de Gondi, depuis mariée à Mre Barthélemy de la Faye, conseiller du roi et président de l'une des chambres d'enquête du parlement de Paris, tuteur desd. Anne et Catherine de Bagis en l'absence de l'évêque de Paris, d'une vente consentie par dame Marguerite de Bagis, femme de Mre. Jehan de Paule, chevalier et président de la cour du parlement de Toulouse, d'une maison à Toulouse, moyennant 2,500 l, pour satisfaire au paiement de la somme de 30,000 l. accordée auxd. mesdemoiselles Anne et Catherine de Bagis, suivant acte du 16 août 1573 retenu par Mes. Vassart et Yver. Le même acte signé: P. Gondy, E. de Paris., 4 juin 1575
      E. Caron, A travers les minutes des notaires parisiens [étude XXXVI, env. 990 actes], 1559-1577, Paris, 1900, notice n°855 (voir contexte dans le Plan d’orientation général - Notaires de Paris, guides thématiques du Minutier).
      ratification; Toulouse (Haute-Garonne); Gondi, Pierre de (1533-1616); Bagis, Anne de; Bagis, Catherine de; Bagis, Jean; Bagie, Marguerite; Gondi, Anne de; La Faye, Barthélemy de; Paule, Jean de; évêque
    - Approbation de vente d'une maison à Toulouse concernant Anne et Catherine de Bagis, filles mineures de feux Jean de Bagis, le jeune, conseiller au Parlement de Toulouse, et de Annne de Gondi, en leurs noms, Pierre de Gondi, évêque de Paris, leur tuteur., 5 juin 1575; MC/ET/XXXVI/17
      ratification; Toulouse (Haute-Garonne); Bagis, Anne de; Bagis, Catherine de; Bagis, Jean de; Gondi, Anne de; Gondi, Pierre de (1533-1616); évêque
    - Construction d'une plate-forme et d'un pavillon de charpenterie dans le jardin. - Devis et marché par Jean Gaultier, maître charpentier, envers Pierre Du Halde, pour faire la charpenterie d'une 'plate-forme' de jardin d'une longueur de 20 toises, à établir le long du mur des Quinze-Vingts, avec un petit pavillon au bout, 'le tout de mesme grosseur, facon et ordonnance que celluy qui est au jardin de la maison de Monsieur de France', à rendre pour la Toussaint. Le marché est conclu moyennant 280 livres tournois. [Rue Saint-Thomas-du-louvre], 5 juin 1575; MC/ET/XXXVI/17
      Documents du Minutier central des notaires de Paris, Histoire de l'art au XVIe siècle (1540-1600) [525 actes], par Catherine Grodecki, tome I, Architecture, vitrerie, menuiserie, tapisserie, jardins, Paris, Archives nationales, 1985, p. 85, notice n° 78 (instrument de recherche imprimé dématérialisé, certaines notices sont plus détaillées dans la version intégrale accessible en ligne par la rubrique 'Autres instruments de recherche', voir contexte dans le Plan d’orientation général - Notaires de Paris, guides thématiques du Minutier).
      Gaultier, Jean; Duhalde, Pierre
    - Engagement par ... Crespin, maître maçon, vis-à-vis de dame Hélène Bonne, veuve de Charles de Gondi, sr. de la Tour, de clore un jardin rue Pagevin, près les abbesses du Salut (?)., 8 juin 1575
      E. Caron, A travers les minutes des notaires parisiens [étude XXXVI, env. 990 actes], 1559-1577, Paris, 1900, notice n°856 (voir contexte dans le Plan d’orientation général - Notaires de Paris, guides thématiques du Minutier).
      Crespin (M.); Bonne, Hélène; Gondi, Charles de; maçon
    - Mise en apprentissage pour trois ans chez Roussel, tailleur d'habits, d'un de ses protégés, par Françoise de Babou, épouse autorisée d'Antoine d'Estrées, qui a accordé aud. Roussel 16 s. et payé d'avance 20 écus au soleil., 8 juin 1575
      E. Caron, A travers les minutes des notaires parisiens [étude XXXVI, env. 990 actes], 1559-1577, Paris, 1900, notice n°857 (voir contexte dans le Plan d’orientation général - Notaires de Paris, guides thématiques du Minutier).
      contrat d'apprentissage; Roussel (M.); Babou, Françoise de; Estrées Antoine d'; tailleur d'habits
    - Vente par Claude Guillemin, secrétaire de M. d'Estrées, demeurant en l'hôtel dud. sr. rue des Bons-Enfants, de 31 l. de rente., 12 juin 1575
      E. Caron, A travers les minutes des notaires parisiens [étude XXXVI, env. 990 actes], 1559-1577, Paris, 1900, notice n°858 (voir contexte dans le Plan d’orientation général - Notaires de Paris, guides thématiques du Minutier).
      acte de vente; Guillemin, Claude
    - Promesse par Jacques Berthe, portemanteau de la reine, et Claude Bilhard, secrétaire ordinaire de la reine de Navarre, à François Lefèvre, demeurant à Valognes, de l'aire expédier, dûment signées et scellées, lettres d'anoblissement au nom et profit de Pierre Lefèvre, moyennant 450 écus d'or soleil. Acte signé: Berthe, Bilhard et Lefeuvre., 13 juin 1575
      E. Caron, A travers les minutes des notaires parisiens [étude XXXVI, env. 990 actes], 1559-1577, Paris, 1900, notice n°859 (voir contexte dans le Plan d’orientation général - Notaires de Paris, guides thématiques du Minutier).
      promesse; Valognes (Manche); Berthe, Jacques; Bilhard, Claude; Lefèvre, François; Lefèvre, Pierre
    - Pouvoir par haute et puissante dame Françoise de Brezé, duchesse douairière de Bouillon, comme ayant la garde noble d'Antoine de la Marck, frère de haut et puissant seigneur sr. Robert de la Marck, duc de Bouillon, prince souverain de Sedan, maréchal de France, dame de Montaigne, pour plaider sur les violences et excès commis par les manants et habitants de Fressans, au préjudice des fermiers et habitants de Montaigne., 17 juin 1575
      E. Caron, A travers les minutes des notaires parisiens [étude XXXVI, env. 990 actes], 1559-1577, Paris, 1900, notice n°862 (voir contexte dans le Plan d’orientation général - Notaires de Paris, guides thématiques du Minutier).
      procuration; Brezé, Françoise de; La Marck, Antoine de; La Marck, Robert de; officier général
    - Pouvoir par Mad. Françoise de Brezé, duchesse douairière de Bouillon, dame châtelaine de Nogent-le-Roy, à l'effet d'offrir, comme elle a toujours offert, recevoir les foi et hommage des chevaliers Haultement, Dieudonné, Geslin ou de leurs héritiers, pour raison des bois de Gibessoire, en payant par eux les droits et devoirs seigneuriaux., 23 juin 1575
      E. Caron, A travers les minutes des notaires parisiens [étude XXXVI, env. 990 actes], 1559-1577, Paris, 1900, notice n°863 (voir contexte dans le Plan d’orientation général - Notaires de Paris, guides thématiques du Minutier).
      procuration; Brezé, Françoise de (duchesse douairière de Bouillon, dame châtelaine de Nogent-le-Roy); Haultement; Dieudonné; Geslin
    - Quittance par Sébastien Zamet, gentilhomme milanais, procureur de Marie de Gondi, comtesse de Pancallier, dame d'honneur de la duchesse de Savoie et de Berry, à Albert de Gondi pour une somme de 1387 livres sur la ferme de l'île en Avignon (procuration passée à Turin le 30 mars 1575)., 25 juin 1575; MC/ET/XXXVI/17
      quittance; Zamet, Sébastien; Gondi, Marie de; Gondi, Albert
    - Vente de bois par François d'O, seigneur dud. lieu et de Maillebois, chevalier, gentilhomme ordinaire de la chambre du roi et Jehan d'O, signeur de Manou, frères, enfants et héritiers de Jehan d'O., capitaine des ordonnances de la garde de sa majesté et de dame Hélène d'Illiers, son épouse, tant en leurs noms que comme se portant forts de leurs frères 1., 25 juin 1575
      E. Caron, A travers les minutes des notaires parisiens [étude XXXVI, env. 990 actes], 1559-1577, Paris, 1900, notice n°865 (voir contexte dans le Plan d’orientation général - Notaires de Paris, guides thématiques du Minutier).
      NOTES: 1. Ces frères étaient René, sr. de Fresne, Louis, sr. de Ferrières. et Charles, abbé de Saint-Étienne de Caen. François d'O fut surintendant sous Henri IV (Moreri).
      acte de vente; O, François d'; O, Jehan d'; O, Jehan d'; Illers, Hélène d'; officier de la Chambre du roi (Ancien Régime)
    - Quittance par Bastien Zamet, fondé de pouvoir de Mad. Marie de Gondi, comtesse de Pancalieri, à mtre. Albert de Gondi, comte de Retz, maréchal de France, de 1387 l. 10 s. restant dus sur trois années de fermage de la ferme de ... des Augnon, appartenant à Philippe de Grillet, fils du premier mariage de lad. dame., 25 juin 1575
      E. Caron, A travers les minutes des notaires parisiens [étude XXXVI, env. 990 actes], 1559-1577, Paris, 1900, notice n°864 (voir contexte dans le Plan d’orientation général - Notaires de Paris, guides thématiques du Minutier).
      quittance; Zamet, Bastien; Gondi, Marie de; Gondi, Albert de; Grillet, Philippe de; officier général
    - Pouvoir par Meraude de Gondi, dame de la Pardieu, héritière d'Alphonse de Gondi chevalier de l'ordre du roi, gentilhomme de la reine de Navarre, et Marie de Gondi, dame de .... et de Trivier, dame d'honneur de Mad. la duchesse de Savoie (de bonne mémoire), gouvernante de la personne de Mgr le comte de Piémont, pour recevoir 1,171 l., juillet 1575
      E. Caron, A travers les minutes des notaires parisiens [étude XXXVI, env. 990 actes], 1559-1577, Paris, 1900, notice n°866 (voir contexte dans le Plan d’orientation général - Notaires de Paris, guides thématiques du Minutier).
      procuration; Gondi, Meraude de; Gondi, Alphonse de; Gondi, Marie de
    - Obligation solidaire de 478 écus d'or soleil par mre. Jehan de Sansac, capitaine des gardes de la porte du roi, capitaine de 50 hommes d'armes de ses ordres et premier gentilhomme de sa fauconnerie, Loys Habert, trésorier et payeur de la compagnie de M. de Sansac, demeurant à Paris, rue Barbette, et Jehan de la Rue, maître charpentier de la grande confrérie, qui affecte et hypothèque une maison lui appartenant faubourg Saint-Germain, où pend pour enseigne le Signe de la Croix, tenant par derrière à la rue de Bussy., juillet 1575
      E. Caron, A travers les minutes des notaires parisiens [étude XXXVI, env. 990 actes], 1559-1577, Paris, 1900, notice n°872 (voir contexte dans le Plan d’orientation général - Notaires de Paris, guides thématiques du Minutier).
      obligation; Saint-Germain (faubourg); Buci (rue de); Sansac, Jehan de; Habert, Loys; Delarue Jean; officier de la maison militaire du roi (Ancien Régime); trésorier payeur (Ancien Régime); charpentier
    - Promesse mutuelle concernant Quentin du Moustier naguère valet de chambre de défunts duc et duchesse de Nevers, demeurant à Blois, et Antoinette du Moustier, sa sœur, femme de Quentin Yvert, courtier de vins à Saint-Quentin en Vermandois., 3 juillet 1575; MC/ET/XXXVI/17
      promesse; Blois (Loir-et-Cher); Du Moustier, Quentin; Du Moustier, Antoinette; Yvert, Quentin; Louis de Gonzague (duc de Nevers, 1535-1595); Henriette de Clèves (duchesse de Nevers, 1542-1601); employé de maison; courtier
    - Remise par Charles Martin de son état d'arbalétrier et pistolier de la ville de Paris entre les mains du capitaine desd. arbalétriers et pistoliers pour en disposer à son gré., 4 juillet 1575
      E. Caron, A travers les minutes des notaires parisiens [étude XXXVI, env. 990 actes], 1559-1577, Paris, 1900, notice n°867 (voir contexte dans le Plan d’orientation général - Notaires de Paris, guides thématiques du Minutier).
      Martin, Charles
    - Conventions entre Jehan de Odanin, contrôleur général de la maison de la rein mère du roi, et Jehan Simart, sommelier du gobelet du roi d'une part, et Simon Ollimier, dit Acourlombrières, sommelier de l'échansonnerie de lad. dame reine, d'autre part, au sujet de l'office de sommelier des bouteilles de l'échansonnerie., 6 juillet 1575
      E. Caron, A travers les minutes des notaires parisiens [étude XXXVI, env. 990 actes], 1559-1577, Paris, 1900, notice n°868 (voir contexte dans le Plan d’orientation général - Notaires de Paris, guides thématiques du Minutier).
      convention; Odanin, Jean de; Simart, Jean; Ollimier dit Acourlombrières, Simon
    - Pouvoir par Bastien Zamet pour réclamer à Mad. Hélène Bonne, veuve de Charles de Gondi, sr. de la Tour, la somme de 3 419 l. sur plus forte somme, pour vente et delivrance de plusieurs passementeries d'argent et de soie, deux pinces de velours noir, etc., ou pour reprendre Iesd. passementeries. Monsieur Vassart, je vous prie passer la présente procuration.Bastien 1 Zamet., 9 juillet 1575
      NOTES: 1. Il est ordinairement prénommé Sébastien, même sur l'épitaphe de son tombeau, en l'église des Célestins. Il se qualilie gentilhomme milanais, bien qu'il passe généralement pour le fils d'un cordonnier.
      E. Caron, A travers les minutes des notaires parisiens [étude XXXVI, env. 990 actes], 1559-1577, Paris, 1900, notice n°869 (voir contexte dans le Plan d’orientation général - Notaires de Paris, guides thématiques du Minutier).
      procuration; Zamet, Bastin; Bonne, Hélène; Gondi, Charles de
    - Hommage par Mad. Françoise de Brezé, duchesse de Bouillon, à Jehan de Paillart, sr. de Goupillières, pour le fief de Carcassonne, et un quart du bourg de Beine, qui furent à feue Mad. Ysabel d'Estouteville, vidamesse de Chartres, et depuis à Mademoiselle la duchesse de Valentinois, mère de Mad. de Bouillon, et paiement de 400 écus soleil pour les fruits desd. fiefs depuis le 22e jour de mai 1565, que décéda Marguerite Budé, dame de Goupillières., 14 juillet 1575
      E. Caron, A travers les minutes des notaires parisiens [étude XXXVI, env. 990 actes], 1559-1577, Paris, 1900, notice n°871 (voir contexte dans le Plan d’orientation général - Notaires de Paris, guides thématiques du Minutier).
      déclaration féodale; Brezé, Françoise de; Paillart, Jean; Estouteville, Ysabel d'; Budé, Marguerite
    - Vente des carpes et brochets de onze pouces et au-dessus à pêcher dans des étangs de Bonne-Danisse et étang Brûlé en Champagne, moyennant. 25 l. t. par cent rendu à Paris, sauf fortune de guerre., 29 juillet 1575
      E. Caron, A travers les minutes des notaires parisiens [étude XXXVI, env. 990 actes], 1559-1577, Paris, 1900, notice n°873 (voir contexte dans le Plan d’orientation général - Notaires de Paris, guides thématiques du Minutier).
      acte de vente
    - Pouvoir par Arnauld de Navailles, capitaine de 50 arquebusiers de la garde de la ville de Lyon, de recevoir de ...Hardv, qui était sous le trésorier Lefebvre à l'extraordinaire des guerres, côté de Piémont, la somme de 360 l. à lui due pour son état de capitaine, de juillet à fin décembre 1572., 4 août 1575
      E. Caron, A travers les minutes des notaires parisiens [étude XXXVI, env. 990 actes], 1559-1577, Paris, 1900, notice n°875 (voir contexte dans le Plan d’orientation général - Notaires de Paris, guides thématiques du Minutier).
      procuration; Navailles, Arnauld de; Hardy; Lefebvre
    - Pouvoir par le même à l'effet de poursuivre le don d'aubaine qu'il a plu au roi lui donner dans la succession échue majesté par la mort de Jacobin Dacoudagne, étranger, décédé à Lyon, sans avoir songé de tester ni avoir lettres de naturalité de sa majesté, 4 août 1575
      E. Caron, A travers les minutes des notaires parisiens [étude XXXVI, env. 990 actes], 1559-1577, Paris, 1900, notice n°876 (voir contexte dans le Plan d’orientation général - Notaires de Paris, guides thématiques du Minutier).
      procuration; Lyon (Rhône); Dacoudagne, Jacobin
    - Pouvoir par Pierre de Rutin, gentilhomme la vénerie de mgr frère du roi, administrateur de la maladrerie et léproserie Saint-Ladre de l'Aumône, près Pontoise, de céder son office et état., 14 août 1575
      E. Caron, A travers les minutes des notaires parisiens [étude XXXVI, env. 990 actes], 1559-1577, Paris, 1900, notice n°874 (voir contexte dans le Plan d’orientation général - Notaires de Paris, guides thématiques du Minutier).
      procuration; Rutin, Pierre de; administrateur
    - Procuration pour succession concernant Cambigne de Cambigny [Cambino de Cambini], jardinier du maréchal de Retz en son château de Noisy., 16 août 1575; MC/ET/XXXVI/17
      procuration; partage; Noisy-le-Roi (Yvelines, château de); Cambigny, Cambigène de; jardinier
    - Pouvoir par Gaspard Daverna et dame Marie de Grillet, son épouse, de recevoir de dame Marie de Gondi, mère de la constituante et comtesse de Pancalieri, les deniers qu'elle leur a constitués par leur contrat de mariage [Gaspard Daverna]., 20 août 1575
      E. Caron, A travers les minutes des notaires parisiens [étude XXXVI, env. 990 actes], 1559-1577, Paris, 1900, notice n°882 (voir contexte dans le Plan d’orientation général - Notaires de Paris, guides thématiques du Minutier).
      procuration; Daverna, Gaspard; Grillet, Marie de; Gondi, Marie de
    - Marché de réparation de la maison sise rue des Prouvaires saisie sur Guillaume Larcher, où demeure Jean Hervé, commissaire examinateur au Châtelet., 25 août 1575; MC/ET/XXXVI/17
      marché; Prouvaires (rue des); Larcher, Guillaume; Hervé, Jean; commissaire au Châtelet (Ancien Régime)
    - Pouvoir par ... de Barbezieux, sr. de Chaindrault, gentilhomme ordinaire de la chambre du roi, et dame Claude de Laubespin, son épouse, fille unique et héritière de mre. François Laubespin, conseiller du roi en son conseil privé et président de son grand conseil, à l'effet d'exercer le retrait lignager sur une maison rue des Poulies., 26 août 1575
      E. Caron, A travers les minutes des notaires parisiens [étude XXXVI, env. 990 actes], 1559-1577, Paris, 1900, notice n°877 (voir contexte dans le Plan d’orientation général - Notaires de Paris, guides thématiques du Minutier).
      procuration; Poulies (rue des); Barbezieux de (M. de); Laubespin, Claude de; Laubespin, François; officier de la Chambre du roi (Ancien Régime)
    - Procédure judiciaire concernant Jacques Amyot, évêque d'Auxerre., 26 août 1575; MC/ET/XXXVI/17
      Amyot, Jacques (1513-1593); évêque
    - Cession par Arnaud de Baudry, l'un des portemanteaux ordinaires de mgr frère du roi à Jehan de Bassin, chirurgien et valet de chambre de M. de Saulnes, conseiller du roi de l'état et office de capitaine de Saint-Jehan-de-Breuvy, près le Mont-Saint-Michel, dont led. sr. Beaudry a obtenu le don de mgr frère du roi, lad. cession faite moyennant 36 I., 27 août 1575
      E. Caron, A travers les minutes des notaires parisiens [étude XXXVI, env. 990 actes], 1559-1577, Paris, 1900, notice n°878 (voir contexte dans le Plan d’orientation général - Notaires de Paris, guides thématiques du Minutier).
      cession; Baudry, Arnaud de; Bassin, Jean de; Saulnes, de; chirurgien; employé de maison
    - Pouvoir par ... de Barbezieux, sr. de Chaindrault, etc., pour louer terres vaines et vagues, dépendant de la comté de Rochefort, adjugées par Robert Miron, conseiller du roi, maître de ses comptes et commissaire du roi en cette partie., 27 août 1575
      E. Caron, A travers les minutes des notaires parisiens [étude XXXVI, env. 990 actes], 1559-1577, Paris, 1900, notice n°879 (voir contexte dans le Plan d’orientation général - Notaires de Paris, guides thématiques du Minutier).
      procuration; Barbezieux, de (M. de); Miron, Robert
    - Engagement par huit capitaines de charroy de livrer au roi, stipulant pour sa majesté Armand de Gontault, chevalier de l'ordre du roi, capitaine de 100 hommes d'armes de ses ordres, conseiller en son conseil privé, grand maître de l'artillerie, maître Jehan Canuel, aussi conseiller du roi en son conseil privé et intendant de ses finances, et autres intendants et trésoriers et en la présence de Jehan Brulé, contrôleur général de l'artillerie, de fournir pour le service de sa majesté et de rendre en la ville de Langres, au mois de septembre, 416 chevaux bons roulliers et de trait, garnis de tous harnays et équipages, âgés de trois ans, pour servir au tirage et charroy de l'artillerie et munitions, avec 100 charretiers et 44 charrettes, enfoncées du port, chacune d'icelles, de trois poinçons de vin, et ce moyennant et paiement la somme de 24,000 l. t., 30 août 1575
      E. Caron, A travers les minutes des notaires parisiens [étude XXXVI, env. 990 actes], 1559-1577, Paris, 1900, notice n°880 (voir contexte dans le Plan d’orientation général - Notaires de Paris, guides thématiques du Minutier).
      Langres (Haute-Marne); Gontault, Armand de; Canuel, Jean; Brulé, Jehan
    - Pouvoir par Loys Du Gast, gentilhomme ordinaire du roi, maréchal du camp de l'infanterie française des gardes de sa majesté, de s'inscrire en faux contre une prétendue cédule contenant ces mots: ' Pour la somme de cinq cent quatre-vingts bn l. que je promets payer à M. de Duras à sa première volonté. ', 30 août 1575
      E. Caron, A travers les minutes des notaires parisiens [étude XXXVI, env. 990 actes], 1559-1577, Paris, 1900, notice n°881 (voir contexte dans le Plan d’orientation général - Notaires de Paris, guides thématiques du Minutier).
      procuration; Dugast, Loys; Duras (M. de)
    - Obligation concernant Jacques Lallement., 9 septembre 1575; MC/ET/XXXVI/17
      obligation; Lallement, Jacques
    - Reconnaissance par Jacques Lallemant, fils de la nourrice de la reine, valet de chambre de lad. dame, Pierre Ragot, valet de garde-robe de lad. dame, et Jacques Berthe, portemanteau de lad. dame, suivant la cour, en faveur de l'avertissement à eux fait par Jehan de Chazelles, bourgeois de Paris, de la somme de 2,200 l, qu'il estime revenir boni au roi sur les gages des 100 gentilshommes de sa majesté des années 1568 et 1570, qui n'ont pas été touchés lors de leur décès et étaient demeurés inutiles ès mains du défunt trésorier, qui fut des cent gentilshommes, aud. de Chazelles, à ce présent et acceptant, pour le cas où ils obtiendraient le don de lad. majesté d'icelle somme de 2,200 l., et qu'en vertu dud. don ils puissent être payés de lad. somme, de bailler et payer aud. de Chazelles, ou au porteur, la somme de 600l., 9 septembre 1575
      E. Caron, A travers les minutes des notaires parisiens [étude XXXVI, env. 990 actes], 1559-1577, Paris, 1900, notice n°884 (voir contexte dans le Plan d’orientation général - Notaires de Paris, guides thématiques du Minutier).
      reconnaissance; Lallemant, Jacques; Ragot, Pierre; Berthe, Jacques; Chazelles, Jehan de; employé de maison
    - Obligation de Georges de la Loe, gentilhome servant ordinaire du roi, demeurant audit lieu, envers Marie Percher, veuve de Mery le Jay, maître armurier à Tours, de 400 livres tournois pour prêt, 'pour avoyr armes et chevaulx pour le service du Roy'., 10 septembre 1575; MC/ET/XXXVI/17
      obligation; Tours (Indre-et-Loire); La Loe, Georges de; Percher, Marie; Lejay, Mery; armurier
    - Engagement par Claude Gaulcher, dit d'Anjou, de fournir au roi représenté comme il est dit plus haut en l'acte du 30 août, 100 chevaux et 10 charrettes, moyennant la somme de 6,000 l., 10 septembre 1575
      E. Caron, A travers les minutes des notaires parisiens [étude XXXVI, env. 990 actes], 1559-1577, Paris, 1900, notice n°887 (voir contexte dans le Plan d’orientation général - Notaires de Paris, guides thématiques du Minutier).
      Gaulcher dit d'Anjou, Claude
    - Quittance par Barbe Delphin, demeurant rue Saint-Thomas-du-Louvre, pour le louage de 139 journées du logis qu'elle a loué garni à M. de la Chataignerave, chevalier de l'ordre du roi, à raison de vingt sols par jour, et ce des mains de Catherine de Harle, femme de maître Pierre Lefuzelier, notaire, qui avait répondu dud. louage pour le sr. de la Chataigneraye., 10 septembre 1575; MC/ET/XXXVI/17
      E. Caron, A travers les minutes des notaires parisiens [étude XXXVI, env. 990 actes], 1559-1577, Paris, 1900, notice n°886 (voir contexte dans le Plan d’orientation général - Notaires de Paris, guides thématiques du Minutier).
      quittance; Saint-Thomas-du-Louvre (rue); Delphin, Barbe; La Chataignerave de (M.); Harle, Catherine de; Lefuzelier, Pierre; notaire